臺灣臺北地方法院刑事判決　　　　　　　　　　　　　九十三年度訴字第八九一號
　　公　訴　人　臺灣臺北地方法院檢察署檢察官
　　被　　　告　庚○○
　　指定辯護人　本院公設辯護人唐禎琪
右列被告因殺人未遂等案件，經檢察官提起公訴（九十三年度偵字第七二四號），本
院判決如左：
    主  文
庚○○以加害生命、身體、財產之事，恐嚇他人，致生危害於安全，處有期徒刑肆月
；又殺人未遂，處有期徒刑陸年肆月。應執行有期徒刑陸年陸月。
    事  實
一、庚○○曾有施用第二級毒品ＭＤＭＡ及第三級毒品愷他命之習慣，情緒易於激動
　　及暴燥，其於民國九十一年十二月間，在臺北市「華僑舞廳」因跳舞認識乙○○
    ，進一步交往而成為男女朋友。嗣乙○○於九十二年三月間發現庚○○有施用毒
    品之情形，屢次勸誡庚○○而不得，乃提議分手，惟遭庚○○所拒，乙○○復於
    同年五月間因先前所認識丙○○之追求而與丙○○交往，庚○○知悉後惱羞成怒
    而生報復之念。(一)庚○○基於恐嚇之犯意，於同年九月十三或十四日某日晚上十
    一時許，撥打乙○○之母親丁○○在臺北縣土城市○○路工作地點之00000
    000號電話，威脅乙○○出面與其談判並復合，否則將放火焚燒乙○○住處及
    其家人以示報復，而以此加害生命、身體、財產之言語，恐嚇丁○○，使丁○○
    心生畏懼（庚○○撥打電話恐嚇丙○○與乙○○胞弟甲○○部分，因其二人未因
    庚○○之恐嚇而心生畏懼，詳不另為無罪諭知部分），致生危害於丁○○之生命
    、身體及財產之安全。(二)庚○○於同年九月十九日凌晨零時許，途經臺北市中山
    區○○○路○段七十五號前，適發現乙○○所有之車號一０八九─ＤＥ號自小客
    車停放該處，庚○○認有機可趁，為逼使乙○○出面與其談判，乃持其所有黑色
    噴漆在乙○○之前揭自用小客車上噴上一「騙」字以洩其憤即離去，並以電話透
    過乙○○友人孫麗華轉告乙○○速至前開停車處談判，乙○○不疑有他，乃於同
    日三時三十分許到場，發現其車遭庚○○噴漆，氣憤難平，並去電要求庚○○解
    釋並處理，庚○○因乙○○電話中氣憤之言詞，又思及乙○○要求分手及與之的
    債務糾紛，乃心生殺意而基於殺人及放火燒燬他人車輛之犯意，要求乙○○在該
    處等候，並隨身攜帶去漬油一瓶及打火機一個，駕駛ＣＤ─三一六八號自用小客
    車前往乙○○前揭停車處所，乙○○見天色已晚且該處無人恐生事端，欲駕其車
    離去之際，庚○○恰到場即以其所駕駛之ＣＤ─三一六八號自小客車橫檔在乙○○車輛前方，阻其離去後，旋即下車，徒手自車窗伸進乙○○自小客車內駕駛座
    將該車鑰匙取走，並命乙○○下車，乙○○雖不從，惟遭庚○○哄騙只是談一談
    並強拉至副駕駛座，庚○○再先後將其所駕駛之車輛及乙○○之車輛停放於路旁
    停車格，旋即坐入乙○○車內駕駛座，將中控鎖按下避免乙○○逃離，並隨即以
    手持之去漬油淋灑在車內前方擋風玻璃、乙○○所坐之副駕駛座座椅四週，並自
    乙○○左側頭上淋下去漬油，乙○○因害怕欲開啟車門離去，卻遭庚○○強行拉
    其前方停放之車輛及附近人行道之路樹與停放該處之機車之危險，致生公共危險
    ，庚○○因潑灑去漬油過程中，有去漬油溢漏到手上而同受火勢波及，趁機先開
    啟駕駛座車門逃生，乙○○因受灼燒嚴重，痛苦難當，先逃往較無火勢之後座，
    並奮力踹開車門終得逃生，始倖免於難，惟全身因而受有面積百分之二十五之二
    至三度灼傷，該車則全毀致不堪使用。
二、案經告訴人乙○○訴由臺北市政府警察局中山分局報告臺灣臺北地方法院檢察署
    檢察官偵查起訴。
    理  由
一、訊據被告庚○○固不否認曾於上開(一)之時間撥打該電話予告訴人乙○○之母親丁○○，提及伊與告訴人間之事情，也曾在前開(二)之時間、地點先以黑色噴漆在告
    訴人所有車輛上噴一「騙」字，事後經與告訴人電話聯繫後，攜去漬油一瓶前往
    停車處與告訴人談判，且有拔下告訴人車輛之鑰匙，防止告訴人離去，最後因去
    漬油引燃，使伊與告訴人二人均受火灼傷等情，惟矢口否認有何恐嚇、放火及殺
    人之犯意，辯稱：電話中只是與丁○○談告訴人向伊借錢，期限已到，請告訴人
    還錢，並沒有說要放火燒毀告訴人住處；又攜帶去漬油是要洗去所噴的「騙」字
    ，並非要放火燒告訴人，也沒有將去漬油淋在車內及告訴人身上，更沒有將中控
    鎖上鎖，車子會起火可能是因為去漬油打開後放在車內，未關上瓶蓋，又適逢告
    訴人拿打火機點火要抽煙，才會引燃去漬油云云。
二、經查：
  (一)被告曾於九十二年九月十三日或十四日某日晚間十一時許撥打證人即告訴人母親
    丁○○在臺北縣土城市○○路工作地點之00000000號電話，由證人丁○○接聽乙節，為被告坦承（見本院九十三年九月十五日審判筆錄第十八頁），且
    迭據證人丁○○於警詢、偵查及本院審理中證述綦詳，證人丁○○並證述：被告
    於電話中表示知悉其住家地址，要其女兒即告訴人出面談清楚，否則要燒其房子
    報復，使其心裡很害怕等語（見偵查卷第一一０頁、本院九十三年九月十五日審
    判筆錄第十三、十四頁），又證人丁○○對於被告撥打電話之時間雖未為前後一
    致之指訴，然其對於被告電話中所恐嚇之內容則為始終一致之指述，且其九十三
    年五月間、九月間在偵查及本院審理中作證時，已經距離案發時間有八、九個月
    ，因此對於時間不能為確實指訴，非不可能，況其於本院審理中經交互詰問後確
    認，九月十六日是打電話到其位於福祥路家中之電話，由其子甲○○接聽，九月
    十三日、十四日中某日則是打電話到其位於臺北縣土城市○○路工作地點，由其
    本人接聽等情，此亦為被告所不否認，並經證人即告訴人胞弟甲○○於本院審理
    中證述明確（見本院九十三年九月十五日審判筆錄第二十、二一頁），是不能以
    證人丁○○對於撥打電話時間未為相同指訴即遽認證詞不可採。因此，被告辯稱
    ，電話中只是要證人丁○○通知告訴人還錢，並說些與告訴人感情上的事情，並
    無任何恐嚇之言語云云，尚非可採。
  (二)又按刑法第一百七十六條之準放火罪，以其燒燬之原因係由於爆炸所致，亦即藉
    其爆風、高熱等急烈膨脹力，致其物毀壞或焚燬之義，如單純之以火藥或煤氣等
    為放火之方法，並非利用其膨脹力使之炸燬者，應逕依放火罪論處，不成立該條
    之罪，有最高法院八十四年台上字第一一三四號判例意旨足資參照。告訴人所有
    之一０八九─ＤＥ號自小客車在前開時間、地點發生火災，其起火原因不排除潑
    灑揮發性溶劑後以明火點燃之可能性，且該車輛因受燃燒，其右側車身以靠車門
    上半部、行李箱及後保險桿、左側車身以靠後側上半部等處均受火嚴重燃燒變白
    ，車頂外側以靠右前座附近受燃燒較強烈變色較深，後側座位以靠左前側附近、
    前側兩邊車門以左前側門受燃燒較強烈，變色較深，前側儀表板受燒燬後以靠左
    側受燒燬較嚴重、變色較深，右前側座椅背以靠左側受燒燬、變色較嚴重，前側
    座以中間手煞車處以靠左側受燃燒較強烈，變色較深，有臺北市政府消防局九十
    二年十月二十四日火災原因調查報告書暨所附該車輛燃燒後狀況之照片二十張在
    卷可稽（見偵查卷第二四至四八頁），並據證人即負責本件火災調查之台北市政
    府消防局人員己○○於本院審理中到庭結證在卷（見本院九十三年九月二十九日
    審判筆錄第三至十二頁），以證人身分具結後，是該火災之發生係因引燃去漬油
    所發生甚明。
  (三)再查，被告及告訴人既均不否認案發當時車內有一瓶被告所帶來的去漬油，且該
    去漬油即前開火災原因調查報告書所指之揮發性溶劑，是應進一步討論者，即該
    去漬油何以會引燃，導致本件火災之發生。
  1.被告於九十三年九月十九日凌晨三時三十分時許攜帶去漬油一瓶，駕車前往臺北
    市中山區○○○路○段七五號前告訴人停放車輛處，拔走告訴人所有插在鑰匙孔
    上的車鑰匙，以阻止告訴人離去，並命告訴人坐在副駕駛座上，被告則坐在駕駛
    座上，按下中控鎖，旋即持去漬油淋灑在車內告訴人所坐之座椅及告訴人身上後
    ，以打火機點燃等情，復據告訴人於警詢、偵查中指訴明確，並於本院審理中經
    以證人身分具結後作證屬實（見本院九十三年九月二十九日審判筆錄第十二至二
    二頁）。被告雖矢口否認將去漬油淋在告訴人身上並點燃打火機之事實，而辯稱
    ，是因為告訴人有抽煙習慣，當時在車上欲抽煙點燃打火機所致云云，然此已為
    告訴人所否認，且去漬油為揮發性溶劑，如遇任何火花，極易引燃、爆炸，此為
    一般人所具有之常識，若如被告所言，當時其已將去漬油瓶蓋打開，且未重新蓋
    上等情（見本院九十三年九月二十九日審判筆錄第二六頁），告訴人怎可能以自
    己性命、財產開玩笑，在放有揮發性溶劑的密閉車內空間，點燃打火機？足見被
    告辯稱係告訴人自行點燃打火機引爆去漬油而著火乙節，並非可採。
  2.雖被告與告訴人因此火勢分別受有全身百分之五十三、體表面積百分之二十五之
    二至三度灼傷，有馬偕紀念醫院九十二年九月十九日乙種診斷證明書、九十二年
    十二月十七日乙種診斷證明書及九十三年五月六日甲種診斷證明書（見偵查卷第
    八、一三三、一三四頁），亦即被告因火灼傷之面積較告訴人為廣，惟不能排除
    因被告持去漬油淋灑在告訴人四周及身上時，不慎將去漬油溢漏到自己手上，且
    因手持打火機點燃時，火源距離自己較近，而導致被告自己受火勢波及較嚴重。
    再者，依被告所持辯解，其在第一次上車時已將去漬油放在前面座椅中間即手煞
    車處，且沒有任何潑灑之動作云云，則單純置放去漬油在手煞車處，怎可能造成
    被告與告訴人如此大差距之燒傷面積，顯見是因為火源靠近被告，且被告身上（
    包括手上）有殘留之去漬油，才會造成如此結果。因此，自不能以告訴人灼傷之
    面積較被告小，即認證人即告訴人所證不可採。
  3.被告對於公訴人詢問以是否知悉起火點在何處時，先表示因為起火時，震撼太大
    ，眼睛無法張開，不知起火點在何處，直到下車才可張開眼睛；後又改稱駕駛座
    下方是起火點，而且在車上有看到告訴人從副駕駛座下車，告訴人下車後在人行
    道上，身上並沒有著火云云（見本院九十三年十一月二十四日審判筆錄第十二至
    十五頁），前後所供已不相符，且告訴人因此火災受有二至三度灼傷，已有前開
    診斷證明書可憑，益見被告所述，不足採信。本件火災之發生應為被告因不滿告
    訴人欲求去，又與其有債務糾紛，不願處理而心生憤恨，以打火機引燃去漬油所
    致。
  (四)次按，殺人犯意之存否，固係隱藏於行為人內部主觀之意思，且此意思可能係存
    在有相當之時間，亦可能係在下手之際方產生，惟不論係何種情況均須以積極並
    確實之證據證明之，方足以認定之，亦即該項殺人或傷害之主觀犯意認定，仍須
    參酌各方面直接、間接證據，例如被害人傷痕之多寡、受傷處所是否即為致命部
    位、傷勢輕重程度、加害人下手情形、所用凶器為何及其與被害人之關係、有無
    宿怨或行為動機等，綜合判斷之。本件火災之發生係被告以打火機引燃去漬油所
    致，已如前述，則被告究竟基於何種犯意為此行為，容為本案之另一爭點。惟從
    以下之證據，已足使本院確信被告乃係基於殺人之犯意而為之：
  1.被告在以去漬油淋灑在告訴人座椅四週及身上後，告訴人因害怕，曾經試圖打開
    其當時所坐副駕駛座車門，然遭被告以手強行拉住乙節，為證人即告訴人於警詢
    及本院審理中所詳證（見偵查卷第十一頁反面、本院九十三年九月二十九日審判
    筆錄第十六頁），證人即告訴人於本院審理中又證稱，在被告上車時，有聽到中
    控鎖上鎖的「扣」一聲等語（見本院九十三年九月二十九日審判筆錄第二二頁）
    ，參以被告所坦承一開始時，為避免告訴人離開，所以將車鑰匙拔下乙節，益見
    被告為迫使告訴人留在車內以遂其殺人之犯行，乃以上述諸多行為限制告訴人行
    動自由。被告雖否認有將中控鎖上鎖及強行拉住告訴人，不讓她下車等行為，然
    其既已將車鑰匙拔下，已足阻止告訴人駕車離去，又何須令告訴人坐到副駕駛座
    ，由其自己坐在駕駛座上？被告如此行為顯然是要在駕駛座上以便控制車輛門鎖
    ，使告訴人不得其門而離開以遂其殺人犯行亦甚明。
  2.被告雖辯稱攜帶去漬油是要把噴在告訴人車上之「騙」字噴漆擦掉云云，然證人
    即告訴人已證：從被告到達案發現場之後，被告並沒有要去擦掉擋風玻璃上「騙
    」字噴漆之動作等詞（見本院九十三年九月二十九日審判筆錄第十九頁），佐以
    被告看到告訴人的車輛之後隨即以自己之車輛擋住告訴人去路，並下車拔去告訴
    人車鑰匙，要求告訴人坐上副駕駛座，其自己則坐在駕駛座，並將中控鎖上鎖等
    情，被告顯然沒有任何要以去漬油擦拭噴漆之動作，該去漬油僅是被告用以向告
    訴人報復之工具而已。
  3.本件火災發生之前，被告曾數次以電話向證人丁○○恐嚇，將放火燒燬告訴人住
    處以示報復，已如前(一)所述；也曾以電話向證人即告訴人胞弟甲○○稱，知道其
    等住處，要其出門小心一點等語；復以電話向證人丙○○嚇稱，不可以與告訴人
    交往，否則要斷其一手一腳，要其小心一點等語，均據證人甲○○、丙○○於偵
    查及本院審理中結證在卷（見偵查卷第一一一、一二０頁、本院九十三年九月十
    五日審判筆錄第五、十九頁，證人甲○○、丙○○部分，詳不另為無罪諭知），
    更見被告因不滿告訴人欲分手，又與其有債務糾紛，而心懷憤恨，多次向告訴人
    周遭親友恐嚇，逼迫告訴人出面，是可以想見，被告在未獲告訴人善意之下，偶
    見告訴人車輛，終有機會宣洩其心中憤恨時，乃進而生報復之意念。
  4.又，在密閉的車內空間，將揮發性溶劑淋灑在車內及人身上，並以打火機點燃，
    其不僅會使潑灑出來的揮發性溶劑助燃火勢，更可能使車輛內汽油引爆，被告甚
    至將中控鎖上鎖，又強行拉住告訴人，阻止其離去，則被告欲置告訴人於死地之
    意甚明，起訴書認為被告基於殺人之未必故意云云，容有誤會。
  5.再按殺人行為對於被害人之行動自由不能無所妨害，如果妨害自由即屬於殺人行
    為之一部分時，自不應更論以妨害自由之罪。被告與某甲共將某乙綑勒，用斧頭
    砍斃，其綑勒舉動，係殺人行為之一部分，衹能包括的論以殺人一罪，不得援引
    刑法第三百零二條第一項與殺人罪比較，從一重處斷，有最高法院二十八年上字
    第三０六九號判例意旨可資參照。則依前所述，被告持去漬油前往案發現場並非
    如其所辯是為擦拭噴漆，再從其遇到告訴人後所為之各項行為以觀，被告殺人犯
    意之起應是在持去漬油前往案發現場時，被告將告訴人車鑰匙拔下，鎖上中控鎖
    ，並阻止告訴人下車等種種行為，僅是利於遂行殺害告訴人之行為而已，揆諸前
    開判例意旨，被告所為上開行為只是殺人行為之一部分，無庸另論以妨害自由，
    亦附此說明。
  6.告訴人因被告蓄意點燃去漬油之行為致身上著火，嗣因告訴人先行逃往火勢較小
    之後座，再以雙腳踹開後座車門逃出後，隨即依路人引導前往案發現場附近之理
    容院以水沖洗，再送往醫院急救等情，亦據告訴人指訴在卷，並經證人即當時在
    場路人戊○○於偵查中結證明確（見偵查卷第一０四頁），告訴人亦因此，始未
    生死亡之結果，惟亦造成體表面積百分之二十五之二至三度灼傷，有前開馬偕紀
    念醫院診斷證明書為憑。
  (五)另查，被告將其自己及告訴人之車輛依序停放於路邊公有停車格內，而該停車格
    旁邊有人行道之路樹，復停放有數輛機車等情，為被告供承在卷（見本院九十三
    年十一月二十三日審判筆錄第頁），且有現場照片可稽，則被告以打火機引燃車
    內去漬油導致告訴人所有前開車輛燃燒，發生火災，則以該車輛周遭有路樹、汽
    機車，汽機車內亦有汽油之情，極易使火勢延燒至周遭之路樹及汽機車，而有發
    生公共危險之可能性。
  (六)綜上所述，被告所辯各節，僅係事後卸責之詞，均不足採。本件事證明確，被告
    犯行已堪認定，應依法論科。
  (七)被告另聲請調閱火災發生案發現場附近銀行之監視錄影帶，惟監視器所能錄得之
    影像僅為銀行外圍之情形，充其量僅能知悉告訴人所有車輛發生火災之情，至於
    此部分之爭點即火勢究竟如何引發乙節，無從證明，且該車輛之引燃為被告所為
    ，業經本院認定如前，是本院認無調查之必要，依刑事訴訟法第一百六十三條之
    二規定，駁回之。
三、核被告所為係犯刑法第一百七十五條第一項放火罪、第二百七十一條第二項、第
    一項殺人未遂罪、第三百零五條恐嚇危害安全罪。被告以一引燃去漬油之行為觸
    犯放火罪及殺人未遂罪等罪名，為想像競合犯，依刑法第五十五條之規定，從重
    之殺人未遂罪處斷。又被告所犯殺人未遂罪及恐嚇危害安全罪間，犯意各別，罪
    名不同，應分論併罰之。被告點燃去漬油放火燒燬告訴人所有車輛而致生公共危
    險部分事實，雖未據檢察官起訴，惟此部分事實及所犯法條已據公訴人當庭論告
    補充，且與前開經本院認定有罪部分有裁判上一罪關係，基於審判不可分之原則
    ，本院自得併予審理，爰併此說明。被告雖已著手殺人行為之實行，惟未生死亡
    之結果，為未遂犯，依刑法第二十六條前段之規定，按既遂犯之刑度減輕其刑（
    死刑部分依法減輕為無期徒刑，或十五年以下十二年以上有期徒刑；無期徒刑部
    分依法減輕為七年以上有期徒刑）。爰審酌被告前未曾因犯罪經判決執行，有臺
    灣高等法院被告全國前案紀錄表可稽，然其僅因感情糾紛，即以如此行為報復告
    訴人，實非可取，告訴人因其行為所受傷害，迄今已經歷多次整形、重建手術，
    直至最後一次門診時仍可見左上肢及手腕部燙傷疤痕增生合併腕關節及掌關節活
    動限制，而可能需再手術治療，有前開診斷證明書、馬偕紀念醫院九十三年九月
    三日馬院醫急字第九三二六八八號函暨所附病歷及告訴人受傷照片供參（見偵查
    卷第一三０至一三六頁及本院卷），對一女子造成之傷害甚大，且被告更將此不
    滿情緒發洩於告訴人之親友，甚而造成公共危險，又犯罪後，全然未坦承犯行，
    亦未與告訴人達成和解，不見任何悔意，惟其因此行為本身亦造成全身百分之五
    十三的二至三度灼傷，與其犯罪之動機、手段、目的及與告訴人關係等一切情狀
    ，分別量處如主文所示之刑，並定其應執行刑。參酌被告引燃去漬油後，車輛隨
    即發生爆炸，被告與告訴人並受火勢波及等情，被告用以淋灑在告訴人身上之去
    漬油一瓶與用以引燃之打火機一個，在被告引燃之瞬間應已一併在車內遭焚毀而
    滅失，爰不予宣告沒收，併此敘明。
四、公訴意旨另以；(一)被告於九十二年六月至九月間，多次打電話向丙○○及告訴人
    之胞弟甲○○恐嚇，威脅告訴人出面談判、復合，否則將放火燒燬告訴人住處及
    其家人以示報復，並揚言要求丙○○不可與告訴人交往，否則將斷其一手一腳等
    語，致生危害於丙○○、甲○○之生命、身體及財產安全；(二)又於九十二年九月
    十九日凌晨以打火機點燃被告潑灑於車內去漬油，使該車全毀致不堪使用，因認
    被告另涉有恐嚇罪嫌及毀損罪嫌云云。
  (一)按刑法第三百零五條所謂致生危害於安全，係指受惡害之通知者，因其恐嚇，生
    安全上之危險與實害而言。被告因與甲欠款涉訟，竟以槍打死等詞，向甲恐嚇。
    甲因畏懼向法院告訴，是其生命深感不安，顯而易見，即難謂未達於危害安全之
    程度，有最高法院二十六年渝非字第一五號判例意旨足資參照，是必被害人因被
    告之惡害通知而心生畏懼，始該當本罪。查，證人丙○○、甲○○於偵查及本院
    審理中均證述：並沒有因為被告告以前開話語而有任何害怕的感覺，也不認為被
    告真的會這樣做，被告會說這樣的話應只是開玩笑或情緒性的話等語（見偵查卷
    第一二０頁、本院九十三年九月十五日審判筆錄第八、九、十九、二十、二二頁
    ），是其二人於被告恐嚇之時，並未因其恐嚇之言語而心生畏懼。
  (二)另按第一百七十三條第一項放火燒燬現有人使用之住宅罪，其直接被害法益，為
    一般社會之公共安全，雖同時侵害私人之財產法益，但仍以保護社會公安法益為
    重，況放火行為原含有毀損性質，而放火燒燬現供人使用之住宅罪，自係指供人
    切用品。故一個放火行為，若同時燒燬住宅與該住宅內所有其他物品，無論該其
    他物品為他人或自己所有，與同時燒燬數犯罪客體者之情形不同，均不另成立刑
    法第一百七十五條第一項或第二項放火燒燬住宅以外他人或自己所有物罪，亦有
    最高法院七十九年台上字第一四七一號判例意旨可資參照，是被告所涉放火罪既
    經公訴人當庭補充，則其放火燒燬告訴人車輛部分自無庸另論以毀損罪。
  (三)揆諸前開說明，此部分均不能證明被告犯罪，此外復查無其他積極證據足資認定
    被告有公訴人所指前開之犯行，原應為無罪之諭知，惟公訴意旨認此部分分別與
    前開經本院認定有罪之恐嚇罪、放火罪部分犯行分別有連續犯之裁判上一罪關係
    及實質上一罪關係，爰不另為無罪之諭知，附此敘明。
據上論斷，應依刑事訴訟法第二百九十九條第一項前段，刑法第一百七十五條第一項
、第二百七十一條第二項、第一項、第三百零五條、第五十五條、第二十六條前段、
第五十一條第五款，罰金罰鍰提高標準條例第一條前段，判決如主文。
本案經檢察官張書華到庭執行職務
中　　　華　　　民　　　國　  　九十三　  　年　　十一　　月　　三十　　日
                                      臺灣臺北地方法院刑事第四庭
                                          審判長法  官  黃雅芬
                                                法  官  余明賢
                                                法  官  黎惠萍
右正本證明與原本無異。
如不服本判決，應於判決送達後十日內向本院提出上訴狀（應抄附繕本）。告訴人或
被害人如對於本判決不服者，應具備理由請求檢察官上訴，其上訴期間之計算係以檢
察官收受判決正本之日期為準。
                                                書記官  楊麗娟
中　　　華　　　民　　　國　  　九十三　  　年　　十一　　月　　三十　　日
附錄本案論罪科刑法條全文
刑法第一百七十六條、第一百七十五條第一項、第二百七十一條第二項、第一項、第
三百零五條
中華民國刑法第一百七十六條
(準放火罪)
故意或因過失，以火藥、蒸氣、電氣、煤氣或其他爆裂物，炸燬前三條之物者，準用
各該條放火、失火之規定。
中華民國刑法第一百七十五條
(放火燒燬住宅等以外之物罪)
放火燒燬前二條以外之他人所有物，致生公共危險者，處一年以上七年以下有期徒刑
。
放火燒燬前二條以外之自己所有物，致生公共危險者，處三年以下有期徒刑。
失火燒燬前二條以外之物，致生公共危險者，處拘役或三百元以下罰金。
中華民國刑法第二百七十一條
(普通殺人罪)
殺人者，處死刑、無期徒刑或十年以上有期徒刑。
前項之未遂犯罰之。
預備犯第一項之罪者，處二年以下有期徒刑。
中華民國刑法第三百零五條
(恐嚇危害安全罪)
以加害生命、身體、自由、名譽、財產之事，恐嚇他人致生危害於安全者，處二年以
下有期徒刑、拘役或三百元以下罰金。
